臺灣板橋地方法院民事判決　　　　　　　94年度婚字第1135號
原　　　告　丙○○
訴訟代理人　陳中柱律師
複代理人　　乙○○
被　　　告　甲○○
上列當事人間請求離婚事件，於民國九十四年十月二十七日經言
詞辯論終結，本院判決如下：
    主      文
准原告與被告離婚。
訴訟費用由被告負擔。
    事      實
甲、原告方面：
一、聲明：如主文所示。
二、陳述：
（一）原告與被告於民國六十六年三月間結婚，婚後育有子女四
      名，共同生活於台北縣五股鄉○○路一００之七號七樓。
      惟於兩造婚姻關係存續期間，被告之個性乖張暴戾，平日
      有賭博、酗酒惡習，常因賭博輸錢或深夜酒醉返家，即找
      原告出氣，並疑心原告在外「討客兄」，辱罵原告俗稱三
      字經之「幹Ｘ娘」及「去給人家幹」、「垃圾」等穢語。
（二）於九十三年十月九日，因原告不願深夜將酒醉之被告自朋
      友家帶回家，被告回家後，竟將原告痛毆成傷，致原告左
      側耳後擦傷、左側頸部及肩部挫傷、瘀血。原告為保障身
      體安全及生命，依法聲請通常保護令及提出傷害之告訴，
      嗣因兩造之長女從中調停，被告並簽立切結書，表示悔悟
      之意，原告顧念家庭和諧，給予被告改過機會，乃撤回上
      開刑事告訴。
（三）於九十四年七月三日，原告因送長子至板橋遠東百貨參加
      聚餐，順便在遠東百貨逛街，返家後，被告竟借題發揮，
      故態復萌，與原告大吵大鬧，將原告所煮飯菜砸毀，並不
      顧原告之人格及尊嚴，在子女面前辱罵「幹Ｘ娘、臭Ｇ歪
      、垃圾」等髒話，嚴重傷害原告尊嚴。
（四）嗣於九十四年八月十四日，被告深夜醉酒後，無故掌摑次
      女耳光，並以暴力將原告之衣物撕毀，原告因無法忍受被
      告之上開種種惡行，傷心欲絕，乃離家暫居在教會姊妹家
      中，與被告分居至今。
（五）綜上，被告前曾多次辱罵、毆打原告，不尊重原告人格及
      尊嚴，雙方感情已生破裂，難以挽回，兩造間顯有重大事
      由，難以維持婚姻，爰依民法第一千零五十二條第二項有
      重大事由，難以維持婚姻之規定，請求判決兩造離婚。
三、證據：提出戶籍謄本一件、診斷證明書一紙、民事通常保護
    令聲請狀及刑事告訴狀影本各一份、切結書一紙、台灣板橋
    地方法院檢察署檢察官不起訴處分書一份、原告衣物毀損之
    照片六幀為證。
乙、被告方面：
    被告經本院通知未於最後言詞辯論期日到場，惟據其以前到
    場所作之聲明及陳述列述如下：
一、聲明：原告之訴駁回。
二、陳述：
（一）原告於年輕時確實有賭博、酗酒習性，但自七十五年間起
      ，因開始對許多事物看清，故較少賭博、喝酒，且自五、
      六年前開始即不賭博，僅於生意應酬時始喝酒。
（二）原告每天都往外跑，而被告每天在店裡，當然會懷疑原告
      在外交男朋友，「討客兄」。
（三）於九十三年十月九日，被告應酬後返家，原告卻不開門，
      後來孩子前來開門，被告遂發脾氣，然原告仍擺出臉色給
      被告看，被告在生氣之下，始出手打原告耳光，原告也有
      還手，至原告頸部、肩部之傷，可能係原告被打之後，跌
      倒撞到桌角所致。
（四）被告承認於九十三年十一月九日，經長女陳韻如、次女陳
      怡利協調後，被告始立具切結書，載明以後不得對原告有
      任何暴力行為。
（五）九十四年七月三日中午，原告送長子出去後，竟至下午六
      時始回到店裡煮飯，被告在生氣之下，始將原告所煮飯菜
      砸毀，並辱罵「幹Ｘ娘、臭Ｇ歪、垃圾」等髒話。
（六）九十四年八月十四日，被告與朋友在店裡喝酒後回家，已
      將近凌晨三點，但原告卻還在看電視，次女陳怡利在打電
      腦，被告認為小孩生活不正常，乃出手打陳怡利，原告見
      狀，竟進入兒子房間，不理會被告，被告因而生氣，將原
      告之衣物毀損，隔天原告即自行離家。
    理      由
一、被告經合法通知，未於最後言詞辯論期日到場，查無民事訴
    訟法第三百八十六條各款所列情形，爰依原告之聲請，由其
    一造辯論而為判決，合先敘明。
二、原告主張兩造係夫妻，現婚姻關係仍存續中之事實，業據原
    告提出戶籍謄本一件為證，堪認為真實。
三、經查：
（一）原告主張兩造原共同居住於台北縣五股鄉○○路一００之
      七號七樓，原告於九十四年八月間即自該住處離開，搬遷
      他處居住，兩造因而分居至今之事實，業據原告提出戶籍
      謄本為證，並為被告所自認，堪信為真實。
（二）原告主張被告曾有賭博、酗酒惡習，長期疑心原告在外「
      討客兄」之事實，已為被告自認無訛。雖被告辯以原告每
      天都往外跑，而被告每天在店裡，當然會懷疑原告在外交
      男朋友、「討客兄」云云，然此為原告所否認，而被告復
      未提出證據以實其說，自難遽為不利於原告之認定，應認
      被告誣指原告不貞，尚屬無據。況為促使夫妻及家庭和諧
      ，被告勸導原告時，理應出以理性，動之以情，選擇其他
      平和方式解決，始能兼獲家庭和諧及夫妻互信，是縱被告
      所述情節為真，亦難執該事由將其誹謗行為予以合理化。
（三）原告主張於九十三年十月九日，被告返家後，竟出手毆打
      原告，致原告左側耳後擦傷、左側頸部及肩部挫傷、瘀血
      之事實，業據原告提出診斷證明書一紙、被告於九十三年
      十一月九日立具之切結書一紙為證，而被告亦坦承有於九
      十三年十月九日出手毆打原告及立具切結書之事實無訛，
      雖辯稱：當天僅出手打原告耳光，原告頸部、肩部之傷，
      可能係原告被打之後，跌倒撞到桌角所致云云，然觀之原
      告之診斷證明書，其上記載原告所受之傷勢為「左側耳後
      擦傷、左側頸部及肩部挫傷、瘀血」，其範圍不僅限於臉
      部耳朵，尚及於頸部、肩部，且除瘀血外，尚有擦傷、挫
      傷，此等傷勢應非僅打耳光即能造成，是被告所辯尚有矛
      盾，原告所述較堪採信。
（四）原告主張於九十四年七月三日，原告因送長子至板橋遠東
      百貨參加聚餐，順便在遠東百貨逛街，於下午返家後，被
      告竟大吵大鬧，將原告所煮飯菜砸毀，並在子女面前辱罵
      「幹Ｘ娘、臭Ｇ歪、垃圾」等髒話，嚴重傷害原告尊嚴之
      事實，業經被告自認無訛，堪信為真實。
（五）原告主張於九十四年八月十四日，被告深夜醉酒後，掌摑
      次女耳光，並將原告之衣物撕毀，原告因無法忍受被告之
      上開種種惡行，傷心欲絕，乃離家暫居在教會姊妹家中，
      與被告分居至今之事實，業據原告提出原告衣物毀損之照
      片六幀為證，而被告亦自承其「認為小孩生活不正常，乃
      出手打陳怡利，原告見狀，竟進入兒子房間，不理會被告
      ，被告因而生氣，將原告之衣物毀損，隔天原告即自行離
      家。」等情無訛，自應認原告此部分之主張為真實。
（六）綜上，原告婚後先後多次遭被告誣指「討客兄」、辱罵、
      毆打、摔擲飯菜、撕毀衣物，受此暴力影響，始離家居住
      ，其有不能同居之正當理由至明。
四、按民法第一千零五十二條第二項前段規定：「有前項以外之
    重大事由，難以維持婚姻者，夫妻之一方得請求離婚。」，
    其目的在使夫妻請求裁判離婚之事由較富彈性。是夫妻間發
    生足使婚姻難以維持之重大事由者，雖不符合該條第一項所
    列各款情形，亦無不准依該法條第二項訴請離婚之理，最高
    法院八十六年三月四日八十六年度第二次民事庭會議決議可
    資參照。次按婚姻係以夫妻之共同生活為目的，配偶應互相
    協力保持其共同生活之圓滿、安全及幸福，因而夫妻應相互
    尊重以增進情感和諧及誠摯之相處，此為維持婚姻之基礎，
    若此基礎不復存在，致夫妻無法共同生活，無復合可能者，
    即應認有難以維持婚姻之重大事由存在。經查：
（一）本件被告於婚姻關係存續中有多次因細故出言辱罵、動手
      傷害原告、摔擲飯菜、撕毀衣物，而實施家庭暴力之情事
      ，其顯然無視於原告之尊嚴及人身安全，而對原告之身、
      心造成莫大傷害致受有痛苦，其行為已嚴重危及婚姻共同
      生活之維繫基礎。
（二）被告因懷疑原告在外有男朋友，而長期向原告表示原告「
      討客兄」、交男朋友，此不僅有損原告之名譽，致原告於
      精神上蒙受極大傷害，亦有違夫妻應誠摯相愛、互信互諒
      之基礎，使兩造難以重續保持共同生活之圓滿、安全及幸
      福，而生婚姻不可回復之破綻。
（三）原告於九十四年八月間因遭被告施以家庭暴力行為而離家
      後，即未返家與被告共同居住生活，迄今數月，於此一期
      間，雙方幾乎互不來往，形同陌路，雙方徒有夫妻之名，
      而無夫妻之實，彼此感情已因長期分隔而淡漠，此與夫妻
      以共同生活為目的之本質有違，且被告情緒控制不佳，動
      輒暴力相加，令兩造婚姻關係誠摯相愛之基礎為之動搖，
      任何人處於此一情況亦將喪失維持婚姻之意欲。
（四）綜上所述，兩造於客觀上維持婚姻之情感不復存在，在主
      觀上亦已喪失維持婚姻之意欲，兩造間婚姻所生之破綻，
      已無回復之希望，其情形已構成難以維持婚姻之重大事由
      ，且此項重大事由，尚非可歸責原告。從而，原告依民法
      第一千零五十二條第二項之規定，請求裁判離婚，洵屬有
      據，應予准許。
五、據上論結，本件原告之訴為有理由，爰依民事訴訟法第三百
    八十五條第一項前段、第七十八條，判決如主文。
中　　華　　民　　國　　94　　年　　11　　月　　17　　日
                  家事法庭    法　官　郭光興
以上正本證明與原本無異
如不服本判決，應於判決送達後二十日內向本院提出上訴狀
中　　華　　民　　國　　94　　年　　11　　月　　18　　日
                              書記官　翁子婷
